臺灣高等法院刑事判決               100年度上易字第2421號
上  訴  人
即  被  告  紀文和
上列上訴人因毒品危害防制條例案件，不服臺灣桃園地方法院
100年度易字第978號，中華民國100年9月6日第一審判決（起訴
案號：臺灣桃園地方法院檢察署100年度毒偵字第2690號），提
起上訴，本院判決如下：
    主  文
上訴駁回。
    理  由
一、依刑事訴訟法第350條、第361條、第362條、第367條規定，
    不服地方法院之第一審判決而上訴者，須提出上訴書狀，並
    應敘述具體理由，為上訴必備之程式；其所提出之書狀未敘
    述上訴理由，或僅曾以言詞陳述上訴理由者，均應於上訴期
    間屆滿後20日內補提理由書於第一審法院。第一審法院經形
    式審查，認逾期未補提上訴理由者，應定期間先命補正；逾
    期未補正者，為上訴不合法律上之程式，應以裁定駁回。倘
    已提出上訴理由，但所提非屬具體理由者，則由第二審法院
    以上訴不合法律上之程式，判決駁回。而所謂具體理由，必
    係依據卷內既有訴訟資料或提出新事證，指摘或表明第一審
    判決有何採證認事、用法或量刑等足以影響判決本旨之不當
    或違法，而構成應予撤銷之具體事由，始克當之（例如：依
    憑證據法則具體指出所採證據何以不具證據能力，或依憑卷
    證資料，明確指出所為證據證明力之判斷如何違背經驗、論
    理法則）；倘僅泛言原判決認定事實錯誤、違背法令、量刑
    失之過重或輕縱，而未依上揭意旨指出具體事由，或形式上
    雖已指出具體事由，然該事由縱使屬實，亦不足以認為原判
    決有何不當或違法者（例如：對不具有調查必要性之證據，
    法院未依聲請調查亦未說明理由，或援用證據不當，但除去
    該證據仍應為同一事實之認定），皆難謂係具體理由，俾與
    第二審上訴制度旨在請求第二審法院撤銷、變更第一審不當
    或違法之判決，以實現個案救濟之立法目的相契合，並節制
    濫行上訴（最高法院97年度台上字第892號刑事判決意旨參
    照）。
二、被告上訴意旨略以：上訴人即被告紀文和（下稱被告）在警
    詢筆錄坦承吸食第二級毒品甲基安非他命，及犯後態度良好
    ，不服原審判決有期徒刑1年2月，請高院能從輕量刑，給予
    被告一個改過自新的機會云云。
三、經查：被告前因施用毒品案件，經法院裁定令入戒治處所施
    以強制戒治；復再犯施用毒品案件、竊盜案件等，均經判處
    有罪確定，嗣各罪刑經接續執行，於民國（下同）99年2月
    18日縮刑期滿執行完畢（本件構成累犯）。詎被告仍不知悔
    改，又基於施用第二級毒品之犯意，於100年2月18日下午3
    時許在桃園縣大園鄉○○村○○路附近某友人住處施用第二
    級毒品甲基安非他命1次。嗣於同年月20日上午7時40分許，
    因其涉嫌竊盜案件為警在桃園縣蘆竹鄉○○村○○路○段97
    之9號310 號房2樓內查獲，嗣經警察覺其為毒品列管人口，
    乃於同日（20日）下午2時50分許，在桃園縣政府警察局蘆
    竹分局內，採集其尿液送驗，結果呈現安非他命類陽性反應
    等事實，被告於警詢時、檢察官偵查中、原審審理中均坦承
    不諱（見偵查卷第6、36頁；原審易字卷第21頁反面），且
    被告為警查獲後所採尿液經台灣檢驗科技股份有限公司以酵
    素免疫分析法（EIA）初步篩驗，再以極精密之氣相層析質
    譜儀分析法（GC＼MS）確認，尿中確檢出安非他命類甲基安
    非他命陽性反應，此有桃園縣政府警察局蘆竹分局被採尿人
    尿液暨毒品真實姓名與編號對照表、桃園縣政府警察局蘆竹
    分局檢體監管紀錄表、台灣檢驗科技股份有限公司100年3月
    24日UL/2011/00000000號濫用藥物檢驗報告1份附卷可稽（
    見偵查卷第16、17、18頁），而以氣相層析質譜儀作藥物及
    其代謝產物之定性及定量分析，幾乎不會有偽陽性反應產生
    ，為毒品檢驗學之常規，亦為本院辦理相關違反毒品危害防
    制條例案件所知悉，足見被告上開任意性自白核與事實相符
    ，應堪採信。本案事證至為明確，被告犯行堪以認定。原審
    審酌被告前因施用毒品案件經觀察、勒戒執行完畢釋放後，
    仍未能徹底戒絕毒品，不惟再因施用毒品案件經法院判刑確
    定，復犯本件施用毒品罪，顯見其無戒毒悔改之意，併考量
    其本次施用安非他命毒品之次數為1次，施用毒品乃自戕一
    己之身體健康，尚未對他人造成危害，且犯後終坦承犯行之
    態度等一切情狀，量處有期徒刑1年2月。核其認事用法均無
    違誤，量刑亦甚妥適。上訴意旨泛稱請求從輕量刑，給予被
    告改過機會云云，非依據卷內訴訟資料或提出新事證，具體
    指摘或表明第一審判決有何足以影響判決本旨之不當或違法
    ，而構成應予撤銷之具體事由，徒憑己見對原審量刑之裁量
    權予以爭執，與刑事訴訟法第361條第2項所稱「具體理由」
    ，尚非相當。揆諸上開說明，被告之上訴意旨應認違背刑事
    訴訟法第361條第2項「上訴書狀應敘述具體理由」之規定，
    依同法第367條前段規定，應以判決駁回上訴，並不經言詞
    辯論為之。
據上論斷，應依刑事訴訟法第367條前段、第372條，判決如主文
。
中    華    民    國   100    年    10    月    28    日
                  刑事第十八庭審判長法  官  吳鴻章
                                    法  官  汪梅芬
                                    法  官  林銓正
以上正本證明與原本無異。
不得上訴。
                                    書記官  張淨卿
中    華    民    國   100    年    10    月    31    日